【裁判字號】    98,訴,1541
【裁判日期】    990623
【裁判案由】    違反毒品危害防制條例
【裁判全文】
臺灣彰化地方法院刑事判決  98年度訴字第1541號
公  訴  人  臺灣彰化地方法院檢察署檢察官
被      告  戊○○
選任辯護人  蕭慶鈴律師
被      告  甲○○○
選任辯護人  張淑琪律師
上列被告等因違反毒品危害防制條例案件，經檢察官提起公訴（
97年度偵字第10235號），本院判決如下：
    主  文
戊○○各犯如附表一所示之罪，均累犯，各處如附表一所示之刑
。主刑部分，應執行有期徒刑壹年陸月。
甲○○○各犯如附表二及附表三所示之罪，各處如附表二及附表
三所示之刑。主刑部分，應執行有期徒刑拾柒年。
    事  實
一、戊○○（綽號「阿隆」）前於民國93年間，因違反槍砲彈藥
    刀械管制條例案件，經本院以94年訴字第282號判決判處有
    期徒刑1年6月，併科罰金新臺幣（下同）10萬元確定，其經
    入監執行，於96年3月29日假釋出監並付保護管束，迄於96
    年6月27日假釋期滿，其未執行之刑，以已執行論。戊○○
    、甲○○○（綽號「家華」、「阿華」）均明知海洛因、甲
    基安非他命為毒品危害防制條例第2條第2項第1款、第2款所
    列管之第一級、第二級毒品，不得非法持有、轉讓、販賣，
    且甲○○○復明知甲基安非他命，同為藥事法規定之禁藥，
    亦不得非法持有、轉讓，其等二人竟分別為下列行為：
    (一)戊○○基於轉讓第一級毒品海洛因之犯意，各於如附表一
      所示之時間(二個不同日期)、地點，分別轉讓金額約五百
      元（起訴書誤載為一千元）數量之第一級毒品海洛因予乙○○各一次，合計共二次。
    (二)甲○○○意圖營利，各基於販賣第一級毒品海洛因之犯意
      ，(1)先向姓名年籍不詳之成年人，販入數量不詳之第一級
      毒品海洛因及第二級毒品甲基安非他命後，再持用鄭素玲
      申辦行動電話SIM卡門號0000000000號搭配其所有NOKIA廠
      牌之手機與乙○○持用插有門號0000000000號行動電話聯
      繫交易毒品之事宜，雙方約定於如附表二編號1所示之時
      間、地點，將數量為三千元之海洛因及一千元之甲基安非
      他命（起訴書漏載甲基安非他命部分）同時交付乙○○（
      所涉施用毒品部分，業經本院以98年度訴字第2號判決判
      處應執行有期徒刑壹年確定），同時由乙○○將現金四千
      元當場交給甲○○○取得；(2)復於如附表二編號2所示之
      時間、地點，販入如附表五編號2所示第一級毒品海洛因
      共11包（檢體編號B0000000號至編號B0000000號、B00000
      00號至B000 0000號，送驗淨重共21.9566公克、驗餘淨重
      21.8857公克）及如附表五編號4所示第二級毒品甲基安非
      他命3包（檢體編號B0000000號至編號B0000000號，送驗
      淨重共2.4311公克、驗餘淨重2.4219公克）後，並由不詳
      管道取得顏明進申設行動電話SIM卡門號0000000000號搭
      配NOKIA廠牌手機一支，及以其所有NOKIA廠手機搭配上開
      行動電話門號0000000000號，作為其對外販售上開毒品之
      工具，同時向不詳姓名年籍之成年人借得如附表五編號8
      至編號10及編號12等物品，供其作為摻入一定比例葡萄糖
      稀釋上開毒品之參考及分裝小包之用，伺機對外向不特定
      之購毒者銷售上開毒品，藉此牟取差價之利益；(3)另基於
      轉讓同屬禁藥之第二級毒品甲基安非他命之犯意，於如附
      表三所示之時間、地點，轉讓禁藥即第二級毒品甲基安非
      他命約金額五百元之數量予丙○○一次。
    (三)嗣於97年11月8日上午10時30分許，為警持本院核發之搜
      索票至彰化縣田中鎮○○路536號「好彩頭汽車旅館」301
      、366號房執行搜索，當場於甲○○○居住之366號房內扣
      得如附表五所示之物品；又於戊○○居住之301號房內扣
      得如附表六所示之物品，因而循線查獲上情。
二、案經臺中市警察局第二分局報告臺灣彰化地方法院檢察署檢
    察官偵查起訴。
    理  由
壹、證據能力部分
一、按證人依法應具結而未具結者，其證言不得作為證據；被告
    以外之人於審判外之言詞或書面陳述，除法律有規定者外，
    不得作為證據。被告以外之人於偵查中向檢察官所為之陳述
    ，除顯有不可信之情況者外，得為證據。被告以外之人於審
    判外之陳述，雖不符前四條之規定，而經當事人於審判程序
    同意作為證據，法院審酌該言詞陳述或書面陳述作成時之情
    況，認為適當者，亦得為證據。當事人、代理人或辯護人於
    法院調查證據時，知有第一百五十九條第一項不得為證據之
    情形，而未於言詞辯論終結前聲明異議者，視為有前項之同
    意。刑事訴訟法第一百五十八條之三、第一百五十九條第一
    項、第一百五十九條之一第二項、第一百五十九條之五分別
    定有明文。查證人戊○○、丙○○各於警詢中之陳述，屬被
    告甲○○○以外之人於審判外之言詞陳述，且經被告甲○○○之選任辯護人於本院準備程序主張不得作為證據；證人乙○○於警詢中之陳述，均屬被告甲○○○、被告戊○○以外
    之人於審判外之言詞陳述，且經被告甲○○○、被告戊○○
    之選任辯護人於本院準備程序主張不得作為證據，復查無刑
    事訴訟法第一百五十九條之二、第一百五十九條之三、第一
    百九十五條之五所定之例外情形，依同法第一百五十九條第
    一項規定，是證人戊○○、丙○○、乙○○之警詢筆錄，自
    均無證據能力。
二、次按被告以外之人於偵查中向檢察官所為之陳述，除顯有不
    可信之情況者外，得為證據，同法第159條之1第2項定有規
    定。查證人戊○○、丙○○、乙○○等人於偵查中向檢察官
    所為言詞陳述，雖係被告甲○○○、戊○○二人以外之人於
    審判外之言詞陳述，但經其等以證人身分具結在卷（第1023
    5號偵卷第144、252頁，第878號毒偵卷第35頁），合於法定
    要件。刑事訴訟法規定檢察官代表國家偵查犯罪、實施公訴
    ，依法有訊問證人之權，證人應具結之。實務運作時，偵查
    中檢察官向被告以外之人所取得之陳述，原則上均能遵守法
    律規定，不致違法取供，其可信性極高，且查無顯有不可信
    之情況，又證人戊○○、丙○○、乙○○等人於本院審理時
    ，已由檢察官及被告、辯護人就該等證人於偵查中之證述事
    項充分詰問，足認已保障被告甲○○○、被告戊○○就上開
    證人於偵查中之證言，行使對質詰問之權利，揆諸上揭規定
    ，皆俱有證據能力。
三、復按現行刑事訴訟法關於「鑑定」之規定，除選任自然人充
    當鑑定人外，另設有囑託機關鑑定制度。依同法第198條、
    第208條之規定，不論鑑定人或鑑定機關、團體，固均應由
    法院、審判長、受命法官或檢察官視具體個案之需要而為選
    任、囑託，並依第206條之規定，提出言詞或書面報告，始
    符合同法第159條第1項所定得作為證據之「法律有規定」之
    情形。否則所為之鑑定，仍屬傳聞證據。然於司法警察機關
    調查中之案件，為因應實務上，或因量大、或有急迫之現實
    需求，併例行性當然有鑑定之必要者，例如毒品之種類與成
    分、尿液之毒品反應，或者槍彈有無殺傷力等鑑定，基於檢
    察一體原則，得由該管檢察長對於轄區內之案件，以事前概
    括選任鑑定人或囑託鑑定機關、團體之方式，俾便轄區內之
    司法警察官、司法警察對於調查中之此類案件，得即時送請
    先前已選任之鑑定人或囑託之鑑定機關、團體實施鑑定，以
    求時效（法務部92年9月1日法檢字第0920035083號函參照，
    刊載於法務部公報第312期）。此種由司法警察官、司法警
    察依檢察官所概括選任之鑑定人或囑託鑑定機關、團體所為
    之鑑定結果，與檢察官選任或囑託為鑑定者，性質上並無差
    異。查卷附之行政院衛生署草屯療養院97年11月19日草寮鑑
    字第0971100107號、第0000000000號鑑定書各1份（第10235
    號偵卷第206頁、第209頁背面-210頁），及詮昕科技股份有
    限公司98年3月6日出具之濫用藥物尿液檢驗報告一份（第87
    8號毒偵卷第6-8頁），均係屬檢察機關概括授權司法警察（
    官）送請鑑定機關實施鑑定，經審酌該鑑定機關基於其專業
    職能及經驗所為之鑑驗，做成書面紀錄，其信憑性已具相當
    之擔保，且鑑定過程亦核無何違法或不當之情事，揆諸前開
    說明，自可做為證據。
四、又按除顯有不可信之情況外，公務員職務上製作之紀錄文書
    、證明文書，得為證據，刑事訴訟法第159條之4第1款定有
    明文。查車牌T3-3488號、N3-0568號自小客車之車號查詢汽
    車車籍資料各1份（見本院卷第76、79頁），係屬公務員職
    務上製作之證明文書，並無顯有不可信之情形，自得作為證
    據。
五、再按刑事訴訟法第159條之4第2款所稱從事業務之人於業務
    上或通常業務過程所須製作之紀錄文書、證明文書，因係於
    通常業務過程不間斷、有規律而準確之記載，且大部分紀錄
    係完成於業務終了前後，無預見日後可能會被提供作為證據
    之偽造動機，其虛偽之可能性小，除非該等紀錄文書或證明
    文書有顯然不可信之情況，否則有承認其為證據之必要。查
    ，門號0000000000號、門號0000000000號、0000000000號臺
    灣大哥大資料查詢及通聯紀錄（第878號偵卷第9頁，第1023
    5號偵卷第94-111頁，本院卷二第53-58頁），0000000000號
    中華電信資料查詢（第878號卷第38-64頁）、門號000000
    00 00號、0000000000號、門號0000000000、0000000000號
    之遠傳電信股份有限公司基本資料查詢及通聯紀錄各1份（
    第10235號偵卷第38-67頁，本院卷二第33-45頁），與田中
    汽車旅館目前住宿旅客名單等文書（本院卷第69-73頁），
    均係屬從事業務之人於通常業務過程所為之紀錄文書，無預
    見日後可能會被提供作為證據之偽造動機，且無其他顯然不
    可信之情況，依上揭條文規定，自得作為證據。
六、本院以下援引之其餘證據資料，其中關於刑事訴訟法第164
    條第2項規定，證物如為文書部分，係屬證物範圍。該等可
    為證據之文書，已依法踐行調查證據之程序，經提示或告以
    要旨，自具有證據能力。而有關被告以外之人於審判外之書
    面陳述，檢察官、被告及其選任辯護人均不爭執其證據能力
    ，經本院審理時均予以提示並告以要旨，並經檢察官、被告
    及其等之選任辯護人表示意見，又本院審酌該等書面作成時
    之狀況，認並無不宜作為證據之情事，依刑事訴訟法第159
    條之5第2項規定，自得作為證據。
貳、實體部分
一、被告戊○○轉讓海洛因予乙○○部分（如附表一）
  (一)被告戊○○轉讓海洛因予乙○○施用之事實，業據被告戊○○於98年11月24日本院準備程序及審理中自承在卷（本院卷
    一第56頁背面、169頁背面，本院卷第97頁），核與證人乙○○於98年7月24日偵訊中證述：伊在好彩頭汽車旅館住了
    快2個月，住房費用是戊○○支出，伊幫戊○○帶一個小孩
    ...，有時戊○○直接拿一小包海洛因給伊等語（第10235
    號偵卷第249頁）；復於99年3月26日本院審理中結證：「（
    問：與何人住一起？）那是戊○○租的，我去借住，幫他帶
    小孩。（問：請回想一下與戊○○同住期間是否有向戊○○
    拿過或買過毒品？）沒有。（問：為何幫戊○○帶小孩？）
    因為他會給我錢，每天會給我壹仟元。（問：你幫戊○○帶
    小孩期間是否有看過他在房間施用海洛因？）有。（問：是
    否有在戊○○房間施用海洛因？）有。（問：看到戊○○施
    用海洛因，是否有向他要過？）有。（問：戊○○是否有交
    付海洛因給你施用？）有。（問：戊○○交付海洛因給你施
    用是否有因此向你收取任何代價？）沒有。（問：你向戊○○要過幾次海洛因？）不記得，要過約二次。每次要的數量
    約五百元左右。」等語（本院卷一第162頁及背面）故被告
    前揭自白轉讓第一級毒品海洛因予乙○○施用之情，應可採
    信。次查，被告戊○○轉讓海洛因予伊施用之數量，證人乙○○前後證述略有不同（先稱一千元，後稱五百元），惟佐
    以被告戊○○於本院99年5月26日審理中供稱：伊給乙○○
    施用的數量，不到一千元等語觀之（本院卷二第97頁背面）
    ，是認被告戊○○轉讓海洛因予乙○○施用之數量為五百元
    ，較為可採。
  (二)至於公訴人指訴被告戊○○販賣第一級毒品予乙○○數次云
    云，無非以證人乙○○於98年7月24日偵訊指證伊住汽車旅
    館的2個月期間，每天至少跟戊○○購買1次海洛因，金額都
    是1千元云云，及證人乙○○持用0000000000號行動電話與
    戊○○0000000000號行動電話之通聯紀錄資為論據。惟公訴
    人起訴被告戊○○販賣第一級毒品海洛因之犯罪事實中，僅
    記載販賣數次而已（如原起訴書如附表一），並未載明實際
    次數乙節，本院認為犯罪事實既未明確詳載販賣次數，即應
    依罪疑為輕有利被告認定之原則，應認以最少次數「二次」
    為適當，合先敘明。次查，證人乙○○先於98年7月24日偵
    訊中證述：伊住在汽車旅館二個月期間，每天至少跟戊○○
    買一次海洛因，金額都是一千元，伊幫戊○○帶小孩，有說
    一天要給一千元，有時戊○○會給伊一千元，伊再拿這一千
    元跟戊○○買一小包海洛因，有時戊○○直接拿一小包海洛
    因給伊，當作是幫戊○○帶小孩的費用等語（第10235號偵
    卷第250頁），後於本院審理證述伊沒有向被告戊○○買過
    毒品，戊○○交付海洛因給伊施用，並沒有向伊收取任何代
    價等語（本院卷一第162頁），互核證人乙○○證詞先後迥
    異，已有瑕疵，且乙○○與被告戊○○同居約二個月之久，
    乙○○自承其協助被告戊○○幫忙帶小孩，彼等間互有電話
    聯絡，乃與常情相符，雖乙○○自承被告戊○○答應給予其
    帶小孩費用一千元等語，果如被告戊○○未依約給付費用予
    乙○○，適時被告戊○○提供海洛因予乙○○施用，致使乙○○主觀上誤解被告戊○○以海洛因作為乙○○為其照顧小
    孩之代價，並非不可能，況被告戊○○自始否認其有販賣海
    洛因予乙○○乙情。此外，除證人乙○○於偵訊時之唯一指
    證外，別無其他具體事證可認被告戊○○有何販賣第一級毒
    品海洛因予乙○○之情。據此，公訴人指訴被告戊○○涉有
    販賣第一級毒品海洛因予乙○○之犯行，既不能證明，自難
    率以被告戊○○提供第一級毒品海洛因予乙○○施用，即認
    被告戊○○有向乙○○收取金錢之營利意圖，併此敘明。
二、被告甲○○○販賣海洛因及轉讓甲基安非他命之部分：
    訊之被告甲○○○於本院審理自承伊認識戊○○、丁○○、
    乙○○，於97年11月8日在田中鎮「好彩頭汽車旅館」366號
    房間，為警查扣現金新台幣8萬1400元、海洛因11包（另一
    包驗無毒品反應）、安非他命3包係伊所有，行動電話門號3
    組均伊在使用，三支手機中，其中LG廠牌（插有SIM卡門號
    0000000000號）及NOKIA廠牌手機各一支（插有SIM卡門號
    0000000000號）均伊所有，另一支NOKIA廠牌（插SIM卡門號
    有0000000000號）係為伊拾獲後使用等語，惟否認有販賣海
    洛因及甲基安非他命之事實，並辯稱：伊曾提供甲基安非他
    命給丙○○（綽號阿德）施用，但沒有販賣毒品給乙○○、
    丙○○，上開扣案毒品係伊在施用的，不是供販賣之用云云
    。經查：
  (一)被告甲○○○販賣海洛因及甲基安非他命予乙○○之部分（
    附表二編號1）
    (1)查證人乙○○於98年7月24日偵訊中證述：（問：97年10
      月25日被警方查獲持有過程？）伊在97年10月25日被警方
      查獲持有毒品海洛因一包（毛重0.3公克），這一小包海
      洛因，係伊於97年10月24日晚上，在田中鎮好彩頭汽車旅
      館366號房，向甲○○○購買的，當時伊係使用000000000
      0號、0000000000號行動電話與甲○○○聯絡，（問：[97
      年]10月24日那天，有無可能拿別人電話與甲○○○聯絡
      ？）伊應該是用伊電話與甲○○○聯絡。當時係使用0000
      000000號、0000000000號行動電話與甲○○○聯絡。（問
      ：10月24日19時至21時19分許，你持用0000000000號電話
      有多通收發簡訊情形？提示通聯紀錄）這是伊與甲○○○
      聯絡，伊怕甲○○○在睡覺，才傳簡訊給渠，渠有回覆，
      伊就過去找渠，當晚9時許，伊同時向甲○○○購買三千
      元海洛因及一千元安非他命，當晚伊就將安非他命施用完
      畢。被警方查獲前，伊住在好彩頭汽車旅館301號房快2個
      月....。（問：這2個月期間，你向甲○○○購買過多少
      次海洛因？）一開始甲○○○住在永靖，由戊○○到永靖
      向甲○○○購買，後來在伊離開汽車旅館前一個月（即97
      年9月間），搬到汽車旅館住。甲○○○綽號叫「家華」
      。是伊主動與警察供出伊施用毒品來源等語（第10235號
      偵卷第248-251頁），且警方於97年11月8日7時30分許，
      持本院核發之搜索票至彰化縣田中鎮好彩頭汽車旅館第
      366號房間執行搜索，當場查獲甲○○○，並在其所住上
      開房間，扣得如附表五所示之物品一節（第10235號偵卷
      第116-124頁），而警方查獲證人乙○○施用毒品後，經
      由乙○○供述內容，益加使警方確認所獲得被告甲○○○
      涉有販賣毒品犯行之情資可信度，一舉查獲被告甲○○○
      持有扣案如附表五所示物品。又證人乙○○供述時間（97
      年10月25日）與被告甲○○○被查獲時間（97年11月8日
      ），前後相距僅短短約十五日而已，徵以證人乙○○自承
      伊當時使用0000000000號行動電話與被告甲○○○使用門
      號0000000000號之行動電話聯絡購買毒品之事，及比對門
      號0000000000號行動電話通聯紀錄中，證人乙○○各於97
      年10月22日凌晨零時24分（二通）及同年10月24日19時1
      分24秒（一通）、同日19時13分58秒（一通），與甲○○○自承其持用門號0000000000號行動電話間，互有通話紀
      錄，再比對收發0000000000號訊號之基地台位置，確係在
      彰化縣田中鎮○○路，此有0000000000號、0000000000號
      之通聯紀錄在卷可查（第10235號偵卷第105-106頁、本院
      卷二第36頁、警卷第13頁），顯與證人乙○○證述其購買
      海洛因之地點即田中鎮好彩頭汽車旅館附近之情吻合，亦
      佐以被告甲○○○於警詢中自承插有SIM卡門號000000000
      0號行動電話之手機，為伊作為招攬客戶(指施用毒品之人
      )使用等情（警卷第13-14頁）；於本院審理中陳稱：插有
      SIM卡門號0000000000號之NOKIA手機為伊所有等語（本院
      卷一第168頁），益核證人乙○○撥打被告甲○○○使用
      門號0000000000號行動電話，確係被告甲○○○供作販賣
      毒品之工具無訛。依上各情綜合判斷，堪認證人乙○○於
      偵訊中證述其向警方供述伊被查獲毒品來源係向甲○○○
      購買一節為真實，且前開補強證據已補足證人乙○○上開
      證詞之信憑性，應無恣意誣指之情，是其偵訊筆錄足可採
      信。依此可認被告甲○○○與證人乙○○間於10月24日19
      時13分58秒通話後某時，在彰化縣田中鎮好彩頭汽車旅館
      交易數量金額三千元之第一級毒品海洛因及一千元之第二
      級毒品甲基安非他命之情，堪信為真。
    (2)至於證人乙○○於99年3月26日本院審理中證述：「（問
      ：先前在98年7月24日在檢察官訊問時說查獲的海洛因是
      在10月24日向甲○○○購買，是否正確？）不正確。（問
      ：不正確原因為何？）我沒有向甲○○○買，我們是好朋
      友。（問：既然沒有向甲○○○購買，為何於警、偵訊時
      供述向甲○○○購買？）當時我藥癮發作，只想早點回去
      ，所以亂說。（問：你合資的對象為何？）朋友。（問：
      是否有與戊○○合資過？）沒有。（問：你的毒品來源藥
      頭是否有在場的甲○○○？）沒有。（問：你剛剛證述藥
      癮發作，發作情形為何？）會發冷汗、發抖、有暴力行為
      、與他人吵架，不能控制自己情緒，手會抖，身體不會抖
      ，身體會縮起來，腳不會抖。」云云（本院卷第159-162
      頁背面）。然查證人乙○○於97年10月25日為警查獲後，
      即發監執行刑期，迄至98年7月16日製作警詢筆錄、同年7
      月24日製作偵訊筆錄，有乙○○之台灣高等法院在監在押
      全國紀錄表在卷可參（本院卷第138頁、第10235號偵卷第
      248、253頁），前後相距達八個月餘之久；其於審理中自
      承如三、四天沒有施用毒品才會藥癮等語，且本院當庭勘
      驗證人乙○○於98年7月24日偵訊影音光碟結果，確認證
      人乙○○受訊問時其精神狀況及回答問題情形均屬正常，
      雙手沒有發抖，並無藥癮發作、神智不清的情形，有上開
      影音光碟及本院勘驗筆錄在卷可查（本院卷一第163頁）
      ，亦為檢察官及被告甲○○○之選任辯護人所確認在卷且
      證人乙○○於本院證述情節，不僅與其偵訊指證完全不符
      ，亦與證人戊○○於本院證述內容大異其趣，徵以證人乙○○於98年7月24日偵訊中及本院審理中均經具結陳稱其
      於97年10月30日、11月7日之警詢筆錄均係伊自由陳述等
      情（本院卷第161頁、第10235號偵卷第248頁），足認證
      人乙○○於本院審理中以其在檢察官偵訊中其藥癮發作、
      隨便亂說話為由，表示其於警詢及偵訊中所述均不實在，
      無非迴護被告甲○○○有販售海洛因及甲基安非他命予伊
      之事實，顯屬不實至明，殊無可採。
    (二)被告甲○○○意圖營利而販入海洛因及甲基安非他命部分
      {如附表二編號2，即起訴書犯罪事實一之(三)之(2)}
    (1)經查，扣案之白色粉末共12包，其中檢體編號B0000000
      至編號B0000000、檢體編號B0000000至B0000000之白色粉
      末共11包（送驗淨重21.9566公克，驗餘淨重21.8857公克
      ），均驗出第一級毒品海洛因，另檢體編號B0000000號白
      色粉末一包（送驗淨重0.4970公克、驗餘淨重0.4750公克
      ），未檢出管制藥品或毒品成分，及扣案之透明結晶體共
      3包（檢體編號B0000000號至B0000000號，送驗淨重共2.4
      311公克，驗餘淨重共2.4219公克）均驗出甲基安非他命
      ，有行政院衛生署草屯療養院鑑定書一份在卷可查（第
      10235號偵卷第209頁背面-210頁背面），故被告甲○○○
      自承扣案粉末及結晶物為伊購入之海洛因及甲基安非他命
      之情，應可採信。次查，證人即員警周天麟於98年7月3
      日於偵訊中證述：伊至田中鎮好彩頭汽車旅館執行搜索，
      有製作第一份及第三份警詢筆錄，因警員人手不足，經被
      告甲○○○同意後，由伊一人製作筆錄，從逮捕至警訊時
      ，被告甲○○○與其他同案被告有隔離詢問，被告甲○○○主動供出綽號「兩光」的丁○○購入毒品，丁○○要伊
      幫忙販賣，並將扣案的毒品價目表交給被告甲○○○，第
      三份警詢筆錄係被告甲○○○指證後，才繼續詢問的，被
      告甲○○○當時在製作筆錄時，對警方詢問的問題，均可
      理解且應答也流暢等語（第10235號偵卷第214-215頁），
      並佐以被告甲○○○於97年11月8日被查獲時於警詢中供
      述：伊持有的海洛因、安非他命都是向阿弟仔即丁○○購
      買的（後改稱阿弟仔非丁○○），要伊幫丁○○賣毒品，
      伊招攬的為伊賺的，丁○○交付門號0000000000號給伊，
      要讓伊聯絡客戶之用等語（警卷第7、13、14頁）；復於
      98年7月3日偵訊時供述：最後一次由證人周天麟製作的，
      有問伊「阿弟仔」是否就是「兩光」，要伊老實講，警方
      查扣的毒品確實係伊向綽號「阿弟仔」男子購買的，伊向
      「阿弟」借電子磅秤，袋子內有壓克力板及一張紙等物品
      ，警方有讓伊自由陳述，警詢筆錄伊有看過後才簽名、蓋
      指印等語相互比對印證（第1023 5號偵卷第214 -215頁）
      ，堪認被告甲○○○除其販入毒品之來源對象所述不一外
      ，其餘就販入毒品係供其販售之用部分，其供詞尚稱一致
      ，且為被告甲○○○主動任意之自由陳述，且被告甲○○○於97年11月9日於檢察官內勤偵訊中供述：「（問：有
      無拿毒品給李佳明及陳建屹？）是陳建屹要買的，但我還
      沒有給他時，就被抓到了（指97年11月8日被警方查獲）
      。」等語（第10235號偵卷第18頁），足見被告甲○○○
      販入上開扣案毒品後，確有對外販售牟利之意圖自明。
      更查，被告甲○○○於97年12月18日於偵訊中供述：「（
      問：警方扣案的壓克力板、毒品價目表、分裝夾鍊袋、磅
      秤是何人交給你的？）是「阿弟仔」在11月7日，我向他
      購買毒品當時借給我的。」（第10235號偵卷第149頁）；
      於98年7月3日偵訊時供述：伊向綽號「阿弟」借電子磅秤
      ，袋子內有壓克力板及一張紙等物品，警方有讓伊自由陳
      述，警詢筆錄伊有看過後才簽名、蓋指印等語（第10235
      號偵卷第214-215頁），並依卷附扣案之公式價格表（即
      毒品價目表）之上半頁記載「半件：10萬5仟、一錢21000
      、1/2錢10500、1/ 4錢5250（1t=21）」、「半件11 萬、
      1錢22000、1/2錢110 00、1/4錢5500（1t=2 2）」、「半
      件11萬5仟、1錢230 00、1/2錢11500、1/4錢5750 （1t＝
      23）」「半件12萬、1錢24000、1/2錢12000錢、1/4錢600
      0（1t=24）」；左下頁記載「洗糖，分0.2、0.3兩種，對
      應分裝：1錢1000(t)部分，0.2部分為83 0(t)、0.3 部分
      為770(t)；半錢500(t )部分，0.2部分為420(t)、0.3部
      分為390(t)，並註明：原+糖＝1、半錢」等情觀之（警卷
      第100頁），益見被告甲○○○向「阿弟仔」借用該價格
      表之目的與作用，無非依該價目表上半頁所載各次海洛因
      進貨價格，左下半頁所載分裝海洛因各為一錢、半錢時，
      將買進海洛因，依一定比例添加葡萄糖粉加以稀釋之方式
      ，進而獲取差價之利益。又扣案之行動電話SIM門號
      0000000000號、0000000000號，被告甲○○○供稱係他人
      交給伊作為對外聯絡販毒之用等語，加上扣案之電子磅秤
      1個、夾鍊袋1包、壓克力板1個及研磨換算公式及價格表1
      張等物品，係其借來的。綜上以觀，被告甲○○○販入上
      開扣案毒品後，實係藉由該價格表所列稀釋海洛因純度而
      分裝小包之方式，再以行動電話SIM門號0000000000號、
      0000000000號，分別插入NOKIA廠牌之手機，作為交易上
      開毒品之聯絡工具，再伺機對外販售不特定之購毒者，從
      中獲取差價之利潤，從而被告甲○○○主觀上確有販入扣
      案毒品供其營利之意圖甚明。至於被告甲○○○販入上開
      毒品之對象來源，被告甲○○○先供稱：綽號「阿弟仔」
      就是丁○○等語，但事後又改稱為綽號「阿弟仔」不是丁○○，是另一成年男子等語，惟綽號「阿弟仔」與同案被
      告丁○○是否同一人，或是不同一人，尚有不明，亟待同
      案被告丁○○通緝到案查明之，附此說明。
    (2)至被告甲○○○於97年12月18日於偵訊中，先供稱：「（
      問：你如何跟綽號「阿弟仔」聯絡購買毒品？）是個綽號
      「小宇」的朋友幫我聯絡「阿弟仔」出來跟我交易毒品的
      。（問你當天是用哪支電話打給「小宇」？）我當天沒有
      打電話給他，我是在當天之前，我是用0000000000號打電
      話給綽號「阿英」的女子，說我要去找「阿弟仔」，「阿
      英」及「小宇」都可以找到「阿弟仔」，當天交易是「阿
      英」幫我聯絡「阿弟仔」的。（問：如果沒有從事販賣毒
      品，或跟丁○○共同販賣毒品的話，為何丁○○要交付00
      00000000、0000000000這二支電話給你？）那不是丁○○
      給我的，是11月7日我向「阿弟仔」購買毒品，他連同磅
      秤放在一個袋子中，一起交付給我，說他晚一點會過來拿
      」云云（偵卷第149-150頁），然被告甲○○○其後就如
      何聯絡「阿弟仔」購買毒品，及就扣案之毒品價目表、分
      裝夾鍊袋、磅秤等物品取得之過程、目的，核與其於前揭
      警詢、先前偵訊之供述內容相異其趣，又事後翻異前詞，
      顯見其避重就輕，核與事實不符，自非可採。至證人即被
      告甲○○○之子李佳明於97年11月8日警詢中證述：扣案
      物品在房間浴室後方角落的塑膠袋及房間裡角落一個黑色
      包包內搜得，該塑膠袋、黑色包包係何人所有伊不知道等
      語（警卷第43頁）及於97年12月24日偵訊中證述：「（問
      ：現場扣到一張毒品價目表，上面的字體是否為你母親的
      字體？）那是我寫的，我在幾個禮拜前寫的，我放在一個
      包包裡面，有帶下來，結果那天就被警方查扣了」云云（
      偵卷第162頁），非僅與被告甲○○○上開供述情節完全
      不符，亦與前揭認定之事實相異，自難對被告甲○○○為
      有利之認定。
    (三)按販賣毒品之所謂販賣行為，須行為人主觀上有營利意圖
      ，且客觀上有販入或賣出毒品行為，即足構成，至於實際
      上是否已經獲利，則非所問；必也始終無營利之意思，而
      以原價或低於原價有償讓與他人，方難謂為販賣行為，而
      僅得以轉讓罪論處（參照最高法院93年度臺上字第1651號
      判決）。又販賣海洛因係政府嚴予查緝之違法行為，且海
      洛因可任意分裝或增減其分量，各次買賣之價格，當亦各
      有差異，隨供需雙方之資力、關係之深淺、需求之數量、
      貨源之充裕與否、販賣者對於資金之需求如何即殷切與否
      ，以及政府查緝之態度，進而為各種不同之風險評估，而
      為機動性之調整，因之販賣之利得，除經坦承犯行，或帳
      冊價量均記載明確外，委難察得實情，是縱未確切查得販
      賣賺取之實際差價，但除別有事證，足認係按同一價格轉
      讓，確未牟利之情形外，尚難執此認非法販賣之事證有所
      不足，致知過坦承者難辭重典，飾詞否認者反得逞僥倖，
      而失情理之平。況，販賣者從各種「價差」或「量差」或
      係「純度」謀取利潤方式，或有差異，然其所圖利益之非
      法販賣行為目的，則屬相同，並無二致；衡諸海洛因等毒
      品取得不易，量微價高，依一般社會通念以觀，凡為販賣
      之不法勾當者，倘非以牟利為其主要誘因及目的，應無甘
      冒被查緝法辦重刑之危險，平白無端義務為該買賣之工作
      ，是其販入之價格必較售出之價格低廉，而有從中賺取買
      賣差價牟利之意圖及事實，應屬符合論理法則且不違背社
      會通常經驗之合理判斷。被告甲○○○與證人乙○○非至
      親或有錢財共通關係，若無藉此牟利之情，自無費心自甘
      承受重典，而涉犯販賣第一級毒品海洛因之必要，益見被
      告等主觀上應具有營利之意圖甚明。
    (四)被告甲○○○轉讓甲基安非他命予丙○○施用部分（附表
      三部分）
      (1)查證人丙○○於本院於99年3月26日審理中證述：97年5
        月到11月止有施用安非他命，該期間施用安非他命來源
        是阿華即甲○○○，甲○○○拿過1次給伊，地點是在
        家裡或是汽車旅館，與甲○○○多次電話通聯原因，有
        時為聯絡安非他命一節（本院卷第164頁），核與被告
        甲○○○於本院審理中供述：伊有於10月底或11月初，
        在好彩頭汽車旅館外面，拿給安非他命給丙○○施用等
        語大致相符（本院卷第91、166頁），參以丙○○所持
        用0000 000000號行動電話，於97年10月18日17時42分
        許至21時15分（4通）、22日12時07分及14時41分（共2
        通）、25 日11時34分許（1通）、26日15時25分許及17
        時56分許（共2通）、28日16時4分許至16時19分許（共
        3通）、31 日12時22分許（1通）與被告甲○○○持用
        00000000 00 號行動電話通話，及於97年10月31日12時
        30分許至12時41分許（共3通）、97年11月5日15時27分
        許至20時42分許（共4通）與0000000000號行動電話之
        通話，此有0000 000000號、0000000000號之通聯紀錄
        附卷可資佐證（第878號毒偵卷第9- 11頁）。此外，證
        人丙○○的確僅施用甲基安非他命之情，有台灣彰化地
        方法院檢察署檢察官於98年2月18日簽發之鑑定許可書
        、彰化縣警察局委託檢驗尿液代號與真實姓名對照認證
        單、詮昕科技股份有限公司98年3月6日出具之濫用藥物
        尿液檢驗報告（原樣編號H-054號）附卷可稽（第878號
        毒偵卷第6-8頁）。是以被告甲○○○前揭自白轉讓甲
        基安非他命予丙○○之事實，應認為真實。綜上所述，
        被告甲○○○於如附表三所示時間、地點轉讓甲基安非
        他命予丙○○一次，應可認定。
     (2)至於證人丙○○於98年4月22日偵訊中證述：0000000000
       號行動電話係伊所有的，在警詢中撥打甲○○○持用000
       0000000、0000000000號行動電話聯絡購買安非他命是屬
       實，伊從97年5 、6月間，開始向甲○○○購買安非他命
       ，最後一次在97年11月初，購買三千元，之前只有拿五
       百元，購買地點有時在路邊，有時在汽車旅館。伊於97
       年間，心情不好，遇到甲○○○，才開始向其買毒品，
       伊聽朋友說其有安非他命可以買，才會從伊從97年5、6
       月間開始買安非他命。伊認識其很久，知道東西（毒品
       ）也是用錢買來的，不好意思跟甲○○○討來施用，才
       會拿錢跟其買云云（第878號毒偵字第32-33頁），核與
       其於前揭本院審理中證述情節迥異，且被告甲○○○自
       始否認有販賣甲基安非他命予丙○○之情，此外除證人
       丙○○於偵訊中證述外，別無其他積極或補強證據足認
       被告甲○○○有何販賣甲基安非他命予丙○○之情，基
       於罪疑為輕，為有利於被告之原則，是此部分，實難逕
       以證人丙○○於偵訊中唯一且薄弱之指證，即認被告甲○○○有販賣甲基安非他命之犯行，併此敘明。
二、論罪科刑部分：
  (一)按被告行為後，毒品危害防制條例第4條已於98年5月20日經
    總統華總一義字第09800125141號令修正公布，並自公布日
    起算至第3日生效施行，就被告甲○○○所犯如附表二所示
    之販賣第一級毒品等罪，依據上開修正後之毒品危害防制條
    例第4條之規定，均提高罰金刑額度，該修正後之規定，顯
    非較有利於被告，依刑法第2條第1項，仍應適用修正前毒品
    危害防制條例之規定論科。又甲基安非他命則係同條例第2
    項第2款所規定之第二級毒品，亦屬於藥事法所稱之「禁藥
    」（即藥事法第22條第1款所稱之「經中央衛生主管機關明
    令公告禁止製造、調劑、輸入、輸出、販賣或陳列之毒害藥
    品」）。明知為禁藥而轉讓者，藥事法第83條亦定有處罰明
    文。故行為人明知為禁藥即甲基安非他命而轉讓予他人者，
    除成立毒品危害防制條例第8條第2項之轉讓第二級毒品罪外
    ，同時亦構成藥事法第83條第1項之轉讓禁藥罪，此係屬同
    一犯罪行為而同時有二種法律可資處罰之法條（規）競合情
    形，應依「重法優於輕法」、「後法優於前法」等法理，擇
    一處斷。而毒品危害防制條例第8條第2項轉讓第二級毒品罪
    之法定本刑為6月以上5年以下有期徒刑，得併科新台幣70萬
    元以下罰金。藥事法第83條第1項轉讓禁藥罪之法定本刑為7
    年以下有期徒刑，得併科新臺幣5百萬元以下罰金。且被告
    甲○○○於本案所涉轉讓甲基安非他命之數量，亦無證據達
    於應依毒品危害防制條例第8條第6款及第9條之規定加重其
    刑至2分之1之情形。是藥事法第83條第1項之罪之法定本刑
    ，顯較毒品危害防制條例第8條第2項之罪之法定本刑為重，
    依前述「重法優於輕法」之法理，就被告甲○○○轉讓甲基
    安非他命部分之行為，自應優先適用藥事法第83條第1項之
    規定處斷（最高法院97年度臺非字第397號刑事判決參照）
    。
  (二)次按販賣毒品罪，並不以販入之後復行賣出為構成要件，只
    須以營利為目的將毒品購入或將之賣出，有一於此，其犯罪
    即已完成（最高法院95年度臺上字第3574、5014號判決意旨
    參照）。被告甲○○○於附表二編號2所示之犯行，係基於
    營利之意圖而販入上開毒品，此部分之犯行，自應論以一個
    販賣第一級毒品既遂罪。是核被告戊○○所為如附表一所示
    行為，係犯毒品危害防制條例第8條第1項之轉讓第一級毒品
    罪。被告甲○○○所為如附表二編號1所示部分，係犯修正
    前毒品危害防制條例第4條第1、2項之販賣第一、二級毒品
    罪；所為如附表二編號2所示部分，係犯修正前毒品危害防
    制條例第4條第1項之販賣第一級毒品罪；所為如附表三所示
    部分，係犯藥事法第83條第1項之轉讓禁藥罪。被告戊○○
    、甲○○○持有第一級毒品海洛因、甲基安非他命之低度行
    為，分別應為販賣、轉讓之高度行為所吸收，均不另論罪；
    被告甲○○○犯如附表二編號1所示犯行，為一行為同時觸
    犯販賣第一級毒品及第二級毒品之罪，為想像競合犯，依刑
    法第55條規定，從一較重之販賣第一級毒品罪論斷。起訴書
    就如附表二編號1所示部分，犯罪事實漏未起訴被告甲○○○販賣第二級毒品甲基安非他命之部分，惟已起訴販賣第一
    級毒品部分與上開漏未起訴部分，為想像競合犯，屬裁判上
    一罪之關係，基於審判不可分原則，本院依法得予合併審理
    ，併予敘明。公訴人認為被告戊○○所為如附表一所示部分
    ，係涉犯販賣第一級毒品海洛因之罪嫌；被告甲○○○所為
    如附表三所示部分，係涉犯販賣第二級毒品甲基安非他命之
    罪嫌云云，惟起訴之社會基本事實同一，並經本院於審理中
    告知被告戊○○、甲○○○二人，尚可能觸犯毒品危害防制
    條例第8條第1項之轉讓第一級毒品及藥事法第83 條第1項轉
    讓禁藥等罪名，且由檢察官、被告戊○○、甲○○○及其等
    選任辯護人表示意見，均表不爭執，同為言詞辯論，程序上
    自為合法，本院依法得變更起訴法條予以審理。
  (三)又按刑事法上集合犯之概念，乃指本質上具有反覆、延續實
    行之特徵，立法時予以特別歸類，定為犯罪構成要件之行為
    要素，亦即就某些在密切接近之一定時、地，所持續實行之
    同種類複次行為，依照社會通念，將之歸為一個行為，成為
    包括之一罪，給予一個刑法評價。是關於集合犯之判斷，除
    應考量行為人主觀上是否出於反覆實行之概括犯意外，尚應
    斟酌客觀上之法律規範本來意涵、實現該犯罪目的之必要手
    段、社會生活經驗中該犯罪必然反覆實行之常態與社會之通
    念等因素。就販賣毒品行為言，既查嚴、罪重，且不敢亦無
    法公然從事客觀上之犯罪目的，並非必須多次作為始克達成
    ，於一般生活中，亦難認持續販賣毒品仍屬常態，社會通念
    尤難容許一再違犯，一向採取從嚴禁毒態度之立法者，更無
    將之特別歸類為包括一罪之設計原意，自應依一般法律適用
    原則，以一行為一罪一罰處遇之（最高法院97年度臺上字第
    4391號判決意旨參照）。公訴人認為被告甲○○○所犯前揭
    販賣毒品之犯行，屬多數行為之集合犯，為包括一罪云云，
    自有誤解，不可採取。被告戊○○所為前揭之轉讓海洛因二
    次之犯行；被告甲○○○二次販賣海洛因及轉讓甲基非他命
    之犯行，皆為時間各別、行為互異，均應分論併罰。又被告
    戊○○前於93年間，因違反槍砲彈藥刀械管制條例案件，經
    本院以94年訴字第282號判決判處有期徒刑1年6月，併科罰
    金10萬元確定，其經入監執行，於96年3月29日假釋出監並
    付保護管束，迄於96年6月27日假釋期滿，其未執行之刑，
    以已執行論，有臺灣高等法院被告前案紀錄表存卷足參，其
    於有期徒刑之執行完畢，五年以內故意再犯本件有期徒刑以
    上之罪，為累犯，應依刑法第47條第1項之規定，加重其刑
    。
  (四)復按刑法第59條所規定之酌量減輕其刑，係裁判上之減輕，
    必以犯罪之情狀顯可憫恕，認為科以最低度刑仍嫌過重者，
    始有其適用。如別有法定減輕之事由者，應優先適用法定減
    輕事由減輕其刑後，猶嫌過重時，方得為之（最高法院98年
    度臺上字第6342號判決參照）；而販賣第一級毒品罪之法定
    刑為「死刑或無期徒刑；處無期徒刑者，得併科新臺幣2千
    萬元以下罰金。（修正前係得併科新臺幣1千萬元以下罰金
    ）」，雖經前揭減刑後，死刑減輕為無期徒刑，無期徒刑減
    輕為20年以下15年以上有期徒刑；然同為販賣毒品之人，其
    原因動機不一，犯罪情節未必相同，或有大盤毒梟者，亦有
    中、小盤之分，甚或僅止於吸毒者友儕間為求互通有無之有
    償轉讓者亦有之，其販賣行為所造成危害社會之程度自屬有
    異。於此情形，倘依其情狀處以較輕之徒刑，即足以懲儆，
    並可達防衛社會之目的者，自非不可依客觀之犯行與主觀之
    惡性二者加以考量其情狀，是否有可憫恕之處，適用刑法第
    59 條之規定酌量減輕其刑，期使個案裁判之量刑，能斟酌
    至當，符合比例原則。查本案被告甲○○○販賣第一級毒品
    之犯行，數量非多，規模不大，且本案犯罪所得僅有四千元
    ，各行為之情節均非嚴重，惟販賣第一級毒品犯行，最重本
    刑為死刑、無期徒刑，情輕法重，其犯罪之情狀顯可憫恕，
    縱科以最輕刑度仍嫌過重，乃就被告甲○○○販賣第一級毒
    品海洛因犯行部分，依刑法第59條減輕其刑。
  (五)爰審酌被告戊○○有上述前科之素行，且被告謝戊○○、甲○○○分別提供海洛因、甲基安非他命毒品予他人，施用者
    不惟殘害自身，更因施用上開毒品而散盡家財連累家人，或
    為買毒挺而走險犯案者，亦屢見不鮮，上開毒品所造成之社
    會問題，尤大於施用者本身所受之毒害，被告甲○○○因一
    時貪念而為販賣第一級毒品犯行，其犯罪對社會之危害頗大
    ，並斟酌被告二人於本案販賣、轉讓毒品金額、份量、動機
    及手段，暨於本院審理期間之態度及悔意程度，以及被告戊○○、甲○○○對前揭轉讓犯行坦承不諱，態度尚可等一切
    情狀，各量處如主文所示之宣告刑，併依刑法修正將連續犯
    、常業犯規定悉予刪除之立法目的，再斟酌被告甲○○○本
    案二次販賣海洛因犯行，數罪對法益侵害之加重效應，及其
    本案難謂僅係偶發之犯罪等情（最高法院96年度臺上字第
    7583 號判決意旨參照），各定其等應執行刑。
  (六)沒收部分:
    (1)按毒品危害防制條例第19條第1項關於沒收之規定，係採
      義務沒收主義，故凡犯同條例第4條至第9條、第12條、第
      13 條或第14條第1項、第2項之罪者，其供犯罪所用之物
      或因犯罪所得之財物，且屬犯人所有者，即應依該規定沒
      收，法院無審酌之餘地（最高法院93年度臺上字第1360號
      、同年度臺上字第1365號判決意旨參照）。且犯同條例第
      4條之罪者，其供犯罪所用或因犯罪所得之財物應予沒收
      ，如全部或一部不能沒收時，追徵其價額或以其財產抵償
      之，同條例第19 條第1項亦規定至明。又該規定所稱「追
      徵其價額」者，係指所沒收之物為金錢以外之其他財物而
      無法沒收時，應追徵其價額，使其繳納與原物相當之價額
      。如所得財物為金錢而無法沒收時，始應以其財產抵償之
      。再販賣毒品所得之對價，不問其中成本若干，利潤多少
      ，均應全部諭知沒收，貫徹政府查禁煙毒之決心，以符立
      法本旨（最高法院95年度臺上字第305號、91年度臺上字
      第2419號判決意旨可參）。刑分主刑及從刑，主刑如不成
      立，從刑即失其附麗；沒收為從刑之一種，自應附隨於主
      刑存在，故毒品危害防制條例第18條第1項所謂「查獲」
      之第一、二級毒品，係指經有罪判決書事實欄認定與被告
      犯罪事實有關之毒品而言（最高法院94年度臺上字第5984
      號判決意旨參照）。又從刑係附隨於主刑之處遇，倘無主
      刑，即無從刑。被訴之事實，倘經判決部分有罪，部分無
      罪，其與無罪部分相關之扣案物品，縱屬違禁物，祇能在
      該無罪部分判決確定後，由檢察官單獨聲請宣告沒收，或
      因其他罪嫌依法另行起訴，同時請求法院一併處理，仍無
      在有罪部分主刑項下，併予宣告沒收之餘地（最高法院97
      年度臺上字第4391號、98年度臺上字第654號判決意旨參
      照）。末按司法院函請全國各行動電話公司，查覆該公司
      行動電話SIM卡所有權歸屬，並彙整之結果，臺灣大哥大
      股份有限公司及泛亞電信股份有限公司（含原東信電訊股
      份有限公司）函覆略以：「SIM卡為使用介面，公司出租
      行動電話門號予消費者使用時，即附帶提供SIM卡為門號
      介面，消費者申辦門號並開通上線時，即將SIM卡所有權
      移轉予消費者」。威寶電信股份有限公司函覆略以：「不
      論後付型或預付型行動電話服務之USIM卡或SIM卡屬於電
      信服務使用者所有，而非屬電信公司所有」。遠傳電信股
      份有限公司及和信電訊股份有限公司均函覆認：「目前實
      務作法均認為實體SIM卡之所有權屬於客戶申請門號並取
      得SIM卡時，即已取得該卡之所有權」。中華電信股份有
      限公司函覆略稱：「本公司接受客戶租用行動電話門號，
      並交付SIM卡將該門號開通上線時，該SIM卡之所有權即歸
      屬客戶所有」。亞太電信股份有限公司略以：「目前實務
      作法均認為RUIM卡（行動電話用戶識別卡）之所有權於客
      戶申請行動電話門號並取得卡時，即已取得RUIM卡之所有
      權均認行動電話SIM卡所有權歸屬客戶所有等情，此有司
      法院97年5月6日院台廳刑一字第0970009760號函暨所附之
      各該電信公司函文可參。
    (2)查被告甲○○○同時販賣第一、二級毒品犯行（如附表二
      編號1）而獲取現金四千元，雖未扣案，惟屬其販賣犯罪
      所得之現金，已屬被告甲○○○所有，應依毒品危害防制
      條例第19條第1項之規定，宣告沒收，如全部或一部不能
      沒收時，以其財產抵償之。扣案如附表五編號1所示現金
      81400元，難以認定係被告甲○○○於如附表二所示期間
      販賣毒品所得財物，自無沒收或抵償之問題。扣案如附表
      五編號2、編號3所示之毒品，均為被告甲○○○所有，業
      據被告甲○○○於本院審理中自承在卷，依上開毒品海洛
      因之數量非微量，實為意圖營利而販入，已如前述，縱被
      告甲○○○供述上開毒品係供其施用等語非虛，但被告甲○○○持有之上開毒品既非單純用來自己施用，仍兼屬預
      供販賣第一級毒品所用之物，依法應併予宣告沒收銷燬。
      至於上開毒品海洛因、甲基安非他命之包裝袋並非違禁物
      ，且將毒品與包裝袋之分別量重，自可析離，另依刑法第
      38條第1項第2款宣告沒收。扣案不明粉末(檢體編號B000
      0000號)，驗無毒品反應，有行政院衛生署草屯療養院草
      療鑑字第0000000000號鑑定書附卷可憑，因非違禁物且不
      能證明與本案犯罪事實有關，自不得宣告沒收。又扣案如
      附表五編號5所示手機，其中（內插有SIM卡門號00000000
      00號）NOKIA廠牌手機1支，係供如附表二編號1、編號2之
      販賣毒品所用，且為被告所有之物，業據被告甲○○○於
      本院審理中自承在卷（本院卷一第168頁），應依毒品危
      害防治條例第19條第1項規定，宣告沒收；至於附表五編
      號5所示其餘NOKIA廠牌插有SIM卡門號0000000000號之手
      機，雖供如附表二編號2所示犯罪所用之物，但非被告所
      有之物，業據被告甲○○○供承在卷（本院卷一第168頁
      ），自不得宣告沒收；另LG廠牌手機一支並插有SIM卡門
      號0000000000號，被告甲○○○自承均為其所有，亦有遠
      傳電信股份有限公司基本資料查詢在卷可參（第10235號
      偵卷第38頁），然無法證明與本案販賣或轉讓毒品犯行有
      關聯，自不能宣告沒收；再如附表五所示之SIM卡門號
      0000000000號、00000 00000號二枚，固係供被告甲○○○犯如附表二所示之犯行之用，然申請人各為鄭素玲、嚴
      明進二人（第10235號偵卷第94、102頁），並無證據可認
      該SIM卡門號所有權均已移轉予被告甲○○○所有，自無
      法予以宣告沒收。扣案如附表五編號9、編號10、編號11
      、編號13等物品，雖供其前揭販賣或轉讓第一級毒品所用
      之物，而係他人交給被告甲○○○使用或被告甲○○○向
      他人借用的，為被告供述在卷（見警卷第13-14頁、第
      10235號偵卷第214-215頁），均不能宣告沒收。其餘如附
      表五編號6至編號8、編號12所示物品及扣案如附表六所示
      物品，均不能證明與本案販賣或轉讓毒品犯行有關，均不
      得於本案宣告沒收。
三、不另為無罪諭知部分：
  (一)公訴意旨略以：被告甲○○○基於販賣第一、二級毒品海洛
    因之集合犯意，各於如附表四編號1至編號3所示時間、地點
    ，販賣毒品海洛因予乙○○、戊○○，及如附表四編號4所
    示時間、地點販賣第二級甲基安非他命予丙○○之犯行，涉
    有違反毒品危害防制條例第4條第1項之販賣第一級毒品及第
    4 條第2項販賣第二級毒品等罪嫌。
  (二)按犯罪事實應依證據認定之，無證據不得認定犯罪事實，刑
    事訴訟法第154條第2項定有明文。又檢察官就被告犯罪事實
    ，應負舉證責任，並指出證明之方法，同法第161條第1項亦
    有明文規定。因此，檢察官對於起訴之犯罪事實，應負提出
    證據及說服之實質舉證責任。而刑事訴訟法上所謂認定犯罪
    事實之證據，係指足以證明被告確有犯罪行為之積極證據而
    言，該項證據必須適合於被告犯罪事實之認定，始得採為斷
    罪之資料（最高法院69年臺上字第4913號判例意旨參照）。
    且認定不利於被告之事實，須依積極證據，苟積極證據不足
    為不利於被告事實之認定時，即應為有利於被告之認定，更
    不必有何有利之證據（最高法院30年上字第816號判例意旨
    參照）。又認定犯罪事實所憑之證據，無論係直接證據或間
    接證據，其為訴訟上之證明，須於通常一般之人均不致有所
    懷疑，而得確信其為真實之程度者，始得據為有罪之認定，
    倘其證明尚未達到此一程度，而有合理之懷疑存在，本諸無
    罪推定原則，自應為被告無罪之諭知（最高法院76年臺上字
    第4986號判例意旨、92年度臺上字第2570號判決意旨參照）
    。又犯施用毒品者，其所稱向某人購買之供述，須補強證
    據以擔保其供述之真實性。良以施用毒品者其供述之憑信性
    本不及於一般人，況施用毒品者其供出來源，因而破獲者，
    法律復規定得減輕其刑，其有為偵查機關誘導、或為邀輕典
    而為不實之陳述之可能，其供述之真實性自有合理之懷疑。
    是實務上一貫之見解，認施用毒品者關於其向某人購買毒品
    之供述，必須補強證據佐證，以擔保其供述之真實性，俾貫
    徹刑事訴訟無罪推定及嚴格證明之基本原則。又關於毒品施
    用者其所稱向某人購買毒品之供述，必須補強證據佐證，係
    指毒品購買者之供述縱使並無瑕疵，仍須補強證據佐證而言
    ，以擔保其供述之真實性。該所謂補強證據，必須與施用毒
    品者關於相關毒品交易之供述，具有相當程度之關聯性，且
    足使一般人對於施用毒品者之供述無合理之懷疑存在，而得
    確信其為真實，始足當之（最高法院96年度臺上字第1029號
    判決意旨參照）。
  (三)公訴意旨認為被告甲○○○另涉有販賣第一級毒品海洛因予
    乙○○、戊○○及販賣第二級毒品予丙○○之犯行，無非以
    乙○○、戊○○於偵訊時證詞及通聯紀錄資為論據。訊之被
    告甲○○○堅詞否認有販賣第一級毒品海洛因予乙○○、戊○○，亦否認有販賣第二級毒品甲基安非他命予丙○○之情
    ，並辯稱：伊沒有販賣海洛因給乙○○、戊○○，也沒有販
    賣甲基安非他命予丙○○等語。經查：
  (1)附表四編號1所示部分
    查證人乙○○於98年7月24日偵訊中固證稱：伊於97年10月
    25日被查獲前，在好彩頭汽車旅館住快2個月期間，天天都
    向甲○○○購買海洛因，一開始甲○○○住在永靖，是由戊○○到永靖與被告甲○○○購買海洛因，後來警察有在找甲○○○，甲○○○在伊離開汽車旅館的前一個月，搬到汽車
    旅館住（第10235號偵卷249-25 0頁），核與證人戊○○於
    本院99年3月26日審理中證述：伊沒有單獨代替乙○○向甲○○○購買過海洛因等語（本院卷一第157頁）不符，是證
    人乙○○前揭指證自有瑕疵，又除施用者之證人乙○○前揭
    單一證述外，已無足認證人上開證述與事實相符之補強證據
    存在，可資擔保其此部分證述之真實性。從而，公訴人既無
    其他補強事證足以佐證被告甲○○○有如附表四編號1所示
    之販賣海洛因之犯行，本院自難執以證人乙○○單一且有瑕
    疵之供證而認定被告甲○○○有如附表四編號1所示犯罪事
    實之證據。
  (2)附表四編號2、編號3所示部分
    查證人乙○○於98年7月24日偵訊中證述：之前戊○○與伊
    合資向甲○○○購買海洛因二次，時間在97年9月中旬，相
    隔2、3天等語（第10235號偵卷250頁）；證人戊○○於97年
    12月17日偵訊具結證述中：「被警方查獲前，我叫甲○○○
    拿海洛因到好彩頭旅館給我，是在查獲前一天（即97年11月
    7 日）凌晨打電話叫他拿過來的。他拿來的量都是固定的，
    每次金額約3000元。甲○○○在11月7日到旅館後，在301號
    房交付海洛因。在被警方查獲約一個月前，前後向甲○○○
    購買好幾次海洛因，沒有向他購買安非他命」等語（97年偵
    字第10235號142頁）；復於於本院99年3月26日審理中證述
    ：「(問：你剛剛說上開期間是向阿弟仔購買毒品，為何於
    97 年11月7日檢察官訊問時供述你於警方查獲前一個月向甲○○○購買過好幾次海洛因？)前一天我有打電話給他，他
    有拿一次給我，之前是與乙○○一起向甲○○○拿一、二次
    。(問：前一天是指十一月七日嗎？)是。(問：請說明經過
    ？) 我打電話給甲○○○，請甲○○○過來「好彩頭汽車旅
    館」301號房房間裡面，甲○○○就拿海洛因給我。(問：是
    否有付款給甲○○○？)那次沒有。(問：那次交給你的海洛
    因，是否就是本件查扣的海洛因？)不一樣。(問：那次交給
    你的海洛因，是否有被查扣？)應該都有在裡面。(問：我剛
    剛問你被查獲的毒品來源，為何你說向阿弟仔購買？)之前
    我確實有向他購買。(問：你供述甲○○○於十一月七日有
    拿海洛因給你，當時是否有其他人在場？)還有丁○○在場
    。( 問：丁○○是否知道甲○○○拿毒品的事情？)應該知
    道。( 問：你剛剛供述與乙○○合資向甲○○○拿毒品，是
    否可說明合資經過？)我們合資兩次，時間約在九十七年九
    月中旬，合資方式是與乙○○各出一千五百元購買海洛因，
    聯絡方式是由我用我的行動電話0000000000號行動電話話打
    給甲○○○的行動電話，甲○○○號碼後面是564號的行動
    電話，以電話聯絡後我記得兩次都是在永靖取得毒品，當時
    乙○○沒有與我一同前往，合資的三千元差不多取得一包用
    塑膠袋包裝的海洛因。(問：取得海洛因之後在哪裡，以何
    方式交給乙○○？)我在「好彩頭汽車旅館」301號房當著他
    面前分給她一半，我倒在空袋子裡面給乙○○。(問：兩次
    合資方式是否相同？)是的。(問：你剛剛說兩次與乙○○合
    資向甲○○○拿取品，乙○○知道你向何人拿的嗎？)知道
    。(問：他為何知道？)他應該知道，因為大家都是朋友，他
    也認識甲○○○。(問：(提示九十七年十二月十七日偵訊筆
    錄)你當次筆錄供述於查獲前一個月與甲○○○購買過好幾
    次海洛因是否正確？)我只有與乙○○合資一、二次。(問：
    你供述與乙○○合資向甲○○○購買海洛因兩次，兩次的金
    額是否相同？)是的，地點是在永靖鄉○○路上的一個民宅
    裡面。( 問：你在十月、十一月不是都有向甲○○○買過海
    洛因，為何不知到他住哪裡？)我不知道他住在哪裡，甲○○○都是拿毒品到我住的「好彩頭汽車旅館」301號房給我
    ，約打完電話後十幾分鐘他就過來。(問：你於十一月向甲○○○購買幾次？)在查獲之前一天一點多時，我向他討過
    一次。(問：地點在哪裡？)「好彩頭汽車旅館」。(問：你
    們如何聯絡？)打電話。(問：你打電話給甲○○○是否就是
    要與他買毒品？)不是，因為有時候我會向他討海洛因。(問
    ：（提示10235號偵卷第99至102頁）你用0000000000號行動
    電話撥給甲○○○持用之0000000000、0000000000號行動電
    話的原因為何？)有時候向他討海洛因，且有時候會找甲○○○的朋友。(問：有幾次有實際上拿到海洛因？)都有拿到
    。(問：有哪幾次聯絡後有拿到海洛因？（提示偵卷通聯紀
    錄10月15、16、18、19、24、31日，11月1、2、3日)有時候
    我沒有拿到海洛因，我已經忘記有哪幾次沒有拿到，一共約
    拿到三、四次海洛因，每次取得的海洛因都不一定份量。(
    問：為何甲○○○免費提供給你施用三、四次？)事實上都
    是只有向他討的，數量只有一點點。( 問：交付地點在哪裡
    ？)不一定，有時他過來我住的「好彩頭汽車旅館」301號房
    ，有時我過去在甲○○○住的「好彩頭汽車旅館」366號房
    。」等語（本院卷154-158頁），依證人乙○○、戊○○前
    揭證述觀之，證人乙○○所謂與戊○○合資購買海洛因乙節
    ，實際上未與戊○○一同出面向販毒者購買海洛因，而僅由
    戊○○單獨向販毒者購買自明，縱認證人戊○○前揭供述內
    容'尚無瑕疵，因證人戊○○屬毒品施用者，依前開判例意
    旨，仍須補強證據以擔保其供述之真實性。又本院翻閱所有
    卷證，並無0000000000號與000000000、0000000000號行動
    電話之97年9月份通聯紀錄，可以比對上開電話確有通話紀
    錄，是以證人戊○○與被告甲○○○於97年9月中旬是否有
    通話聯絡，已生疑問，更遑論彼等間通話內容究否論及交易
    海洛因之相關事宜。另查，證人戊○○固於97年10月間，曾
    以其持用0000000000號行動電話與被告甲○○○持用之0000
    000000、0000000000號行動電話相互聯絡乙節，此有000000
    0000號、000000000、0000000000號之行動電話通聯紀錄在
    卷可參（第10235號偵卷第99至102頁），然依據證人戊○○
    前揭證述內容以觀，證人戊○○對其與被告甲○○○購買海
    洛因的時間、地點及交易過程等情節，均無法詳實具體描述
    ，並供稱上開聯絡過程亦非全然聯絡購買毒品之事，況上開
    通聯紀錄僅可證明證人戊○○與被告甲○○○間互有通話而
    已，尚難以此推知雙方當時通話之真實內容或與交易海洛因
    有關聯，自難僅憑證人戊○○不完整之證詞及部分通聯紀錄
    ，而無其他有力的補強證據，率斷被告有為附表四編號2、
    編號3所示犯罪事實。此外復查無其他積極具體事證足認被
    告甲○○○有何如附表四編號2、編號3所示販賣海洛因予乙○○、戊○○之情。從而，公訴人既無法提出其他有力之補
    強證據以擔保證人乙○○、戊○○於前揭證述之信憑性與真
    實性，本院要難對被告甲○○○逕為不利之認定，而遽認被
    告甲○○○有何如附表四編號2、編號3所示之犯罪事實。
  (3)如附表四編號4所示部分
    查證人丙○○於98年4月22日偵訊中證述：0000000000號行
    動電話係伊所有的，在警詢中撥打甲○○○持用0000000000
    、0000000000號行動電話聯絡購買安非他命是屬實，伊從97
    年5、6月間，開始向甲○○○購買安非他命，最後一次在97
    年11月初，購買三千元，之前只有拿五百元，購買地點有時
    在路邊，有時在汽車旅館。伊於97年間，心情不好，遇到甲○○○，才開始向其買毒品，伊聽朋友說其有安非他命可以
    買，才會從伊從97年5、6月間開始買安非他命。伊認識其很
    久，知道東西（毒品）也是用錢買來的，不好意思跟甲○○○討來施用，才會拿錢跟其買云云（第878號毒偵字第32-33
    頁），核與其於前揭本院審理中證述情節迥異，次查，本院
    遍查閱全部卷證，並無門號0000000000號、0000000000號、
    0000000000號之97年5-9月之通聯紀錄，殊難比對證人丙○○於前揭供述之真實性，縱然上開期間丙○○與被告甲○○○有互為通話聯絡，究竟彼等二人對話內容為何，無從推知
    與購買毒品事項是否有關，且被告甲○○○自始否認有販賣
    甲基安非他命予丙○○之情，此外除證人丙○○於偵訊中證
    述外，別無其他積極或有力的補強證據足認被告甲○○○有
    何販賣甲基安非他命予丙○○之情，基於罪疑為輕，為有利
    於被告之原則，實難逕以證人丙○○於偵訊中唯一且薄弱之
    指證，即認被告甲○○○有上開犯行。
  (4)綜上所述，公訴人既無其他積極事證或補強證據足以證明被
    告甲○○○有何如附表四所示販賣毒品之犯行，基於罪疑為
    輕，有利被告之原則，殊難認為被告甲○○○有如附表四所
    示之犯行。惟公訴人認為被告甲○○○販賣第一級毒品如附
    表四編號1、編號2、編號3所示部分與前揭如附表二編號1所
    示有罪部分；被告甲○○○販賣第二級毒品如附表四編號4
    編號4所示部分與前揭如附表二編號1所示有罪部分，均具有
    集合犯之包括一罪之關係，屬實質上一罪，基於審判不可分
    ，本院自無庸另為無罪之諭知，末此敘明。
據上論斷，應依刑事訴訟法第299條第1項前段、第300條，修正
前毒品危害防制條例第4條第1項、第二項、毒品危害防制條例第
8條第1項、第18條第1項、第19條第1項，藥事法第83條第1項，
刑法第11條前段、第55條、第47條第1項、第59條、第38條第1項
第2款、第51條第5款，判決如主文。
本案經檢察官蕭有宏到庭執行職務。
中    華    民    國    99    年    6     月    23    日
                  刑事第六庭    審判長法  官  王義閔
                                      法  官  鮑慧忠
                                      法  官  張德寬
以上正本證明與原本無異。
如不服本判決，應於收受判決後10日內向本院提出上訴書狀，並
應敘述具體理由；其未敘述上訴理由者，應於上訴期間屆滿後20
日內向本院補提理由書（均須按他造當事人之人數附繕本「切勿
逕送上級法院」）。
中    華    民    國    99    年    6     月    24    日
                                      書記官  黃得翔
附表一：戊○○轉讓海洛因予乙○○之部分（原起訴書附表一）
┌──┬───┬───┬────┬─────────────┬─────────┐
│編號│  對象│  時間│   地點 │  方式及次數、數量金額    │ 宣告刑           │
│    │      │      │        │                          │                  │
├──┼───┼───┼────┼─────────────┼─────────┤
│ 1. │乙○○│97年9 │彰化縣田│乙○○於前開時間與戊○○同│戊○○轉讓第一級毒│
│    │      │月至10│中鎮「好│住於「好彩頭汽車旅館」301 │品，累犯，處有期徒│
│    │      │月間之│彩頭汽車│號房，戊○○免費提供乙○○│刑壹年貳月；又轉讓│
│    │      │某日  │旅館」  │施用第一級毒品海洛因約五百│第一級毒品，累犯，│
│    │      │(2個不│        │元（起訴書誤載為一千元）之│處有期徒刑壹年貳月│
│    │      │同日期│        │數量，共二次。            │。應執行有期徒刑壹│
│    │      │      │        │                          │年陸月。          │
└──┴───┴───┴────┴─────────────┴─────────┘
附表二：被告甲○○○販賣海洛因或安非他命之部分
（編號1即原起訴書附表三；編號2即起訴書事實欄一(三)之(2)）
┌──┬───┬───┬────┬──────────────┬────────┐
│編號│  對象│  時間│  地點  │  交易方式及數量金額        │ 宣告刑         │
│    │      │      │        │                            │                │
├──┼───┼───┼────┼──────────────┼────────┤
│1   │乙○○│97年10│彰化縣田│乙○○以其持用之0000000000號│甲○○○販賣第一│
│    │      │月24日│中鎮「好│行動電話撥打甲○○○持用0980│級毒品，處有期徒│
│    │      │晚上7 │彩頭汽車│6564行動電話，約定交易第一級│刑拾伍年肆月。販│
│    │      │至9時 │旅館」。│毒品海洛因3千元及第二級毒品 │賣第一、二級毒品│
│    │      │許    │        │甲基安非他命1千元（起訴書漏 │所得新臺幣肆仟元│
│    │      │      │        │載，應予補充）之數量後，林佩│沒收，如全部或一│
│    │      │      │        │芬即至彰化縣田中鎮「好彩頭汽│部不能沒收時，以│
│    │      │      │        │車旅館」366號房內與甲○○○ │其財產抵償之。扣│
│    │      │      │        │交易上開毒品，並交付現金4千 │案之NOKIA廠牌手 │
│    │      │      │        │元（起訴書誤載為3千元）予李 │機壹支（插有SIM │
│    │      │      │        │石秀娥取得。                │卡門號0000000000│
│    │      │      │        │                            │號）沒收。      │
├──┼───┼───┼────┼──────────────┼────────┤
│ 2  │不特定│97年11│彰化縣田│意圖營利，向姓名年籍不詳綽號│甲○○○販賣第一│
│    │之第三│月7日 │中鎮「好│「阿弟仔」之成年男子，販如附│級毒品，處有期徒│
│    │人    │某時  │彩頭汽車│表五編號2所示第一級毒品海洛 │刑拾伍年拾月。扣│
│    │      │      │旅館」30│因11包及如附表五編號4所示第 │案如附表五編號2 │
│    │      │      │1號房   │二級毒品甲基安非他命3包。   │所示第一級毒品海│
│    │      │      │。      │{(起訴書事實欄一(三)之(2)}  │洛因拾壹包（送驗│
│    │      │      │        │                            │淨重共貳拾壹點玖│
│    │      │      │        │                            │伍陸陸、驗餘淨重│
│    │      │      │        │                            │貳拾壹點捌捌伍柒│
│    │      │      │        │                            │公克）、編號4所 │
│    │      │      │        │                            │示第二級毒品甲基│
│    │      │      │        │                            │安非他命參包（送│
│    │      │      │        │                            │驗淨重共貳點肆參│
│    │      │      │        │                            │壹壹公克、驗餘淨│
│    │      │      │        │                            │重貳點肆貳壹玖公│
│    │      │      │        │                            │克），均沒收銷燬│
│    │      │      │        │                            │。扣案之NOKIA廠 │
│    │      │      │        │                            │牌手機壹之（插有│
│    │      │      │        │                            │SIM卡門號098770 │
│    │      │      │        │                            │6564號）沒收。  │
└──┴───┴───┴────┴──────────────┴────────┘
附表三：甲○○○轉讓甲基安非他命予丙○○部分
（原起訴附表四）
┌──┬───┬───┬────┬──────────────┬─────────┐
│編號│對象  │時間  │地點    │轉讓方式與毒品種類數量      │宣告刑            │
├──┼───┼───┼────┼──────────────┼─────────┤
│    │丙○○│97年  │彰化縣田│轉讓數量金額均不詳之禁藥即甲│甲○○○明知為禁藥│
│    │      │10月至│中鎮「好│基安非他命予丙○○一次。    │而轉讓，處有期徒刑│
│    │      │11月初│彩頭汽車│                            │捌月。            │
│    │      │之某日│旅館」前│                            │                  │
└──┴───┴───┴────┴──────────────┴─────────┘
附表四：不另為無罪諭知之部分
(除原起訴書附表三編號1-2及前開附表三以外，其餘如起訴書附
表三及附表四所示部分)
┌──┬───┬───┬────┬──────────────┬────────┐
│編號│  對象│  時間│  地點  │    行為方式                │次數及金額(新臺 │
│    │      │      │        │                            │幣)             │
├──┼───┼───┼────┼──────────────┼────────┤
│ 1. │乙○○│97年9 │彰化縣永│由戊○○至彰化縣永靖鄉某處，│次數及金額均不詳│
│    │      │月間至│靖鄉某處│向甲○○○購買海洛因。      │                │
│    │      │97年10│。      │                            │                │
│    │      │月24日│        │                            │                │
│    │      │之前  │        │                            │                │
│    │      │      │        │                            │                │
│    │      │      │        │                            │                │
├──┼───┼───┼────┼──────────────┼────────┤
│ 2. │乙○○│97年9 │不詳    │由乙○○與戊○○共同出資向李│ 2次。          │
│    │戊○○│月中旬│        │石秀娥購買海洛因。          │（其中一次乙○○│
│    │      │      │        │                            │與戊○○共同出資│
│    │      │      │        │                            │3000元；另一次出│
│    │      │      │        │                            │資金額不詳）    │
├──┼───┼───┼────┼──────────────┼────────┤
│ 3. │戊○○│97年10│97年11月│97年11月7日凌晨打電話與李石 │數次。每次購買金│
│    │      │月間至│7日在彰 │秀娥聯絡後，甲○○○將海洛因│ 額均3000元。   │
│    │      │97年11│化縣田中│帶至前開地點，交予戊○○。  │                │
│    │      │月7日 │鎮「好彩│                            │                │
│    │      │止    │頭汽車旅│                            │                │
│    │      │      │館」301 │                            │                │
│    │      │      │號房。  │                            │                │
├──┼───┼───┼────┼──────────────┼────────┤
│ 4  │丙○○│7年5  │彰化縣田│以其持用之0000000000號行動電│數次，每次約購買│
│    │      │、6月 │中鎮之某│話與甲○○○持用之00000000、│五百元；於97年11│
│    │      │間起至│路邊及  │0000000000 號行動電話聯絡購 │月初購買三千元。│
│    │      │同年10│        │買第二級毒品甲基安非他命五百│                │
│    │      │月間  │        │元十次。                    │                │
│    │      │      │        │                            │                │
└──┴───┴───┴────┴──────────────┴────────┘
附表五：扣案物品一（被告甲○○○所住上開汽車旅館366號房
        ）
1.現金新台幣81400元
2.白色粉末共11包（檢體編號B0000000號至編號B0000000號、
  B0000000號至B0000000號，均檢出第一級毒品海洛因），送驗
  淨重共21.9566公克、驗餘淨重218857公克。
3.不明白色粉末（檢體編號B0000000號，未驗出管制藥品或毒品
  成分），送驗淨重0.4970公克、驗餘淨重0.4750公克。
4.透明晶體共3包（檢體編號B0000000號至編號B0000000號，均
  檢出第二級毒品甲基安非他命），送驗淨重共2.4311公克、驗
  餘淨重2.4219公克。
5.NOKIA廠牌手機2支及LG廠牌手機1支（各插有SIM門號00000000
  00、0000000000、0000000000號）
6.注射針筒2支
7.殘渣袋7個
8.勺子2支
9.電子磅秤1個
10.夾鍊袋1包
11.壓克力板1個
12.塑膠袋1包
13.研磨換算公式及價格表1張
附表六：扣案物品二（戊○○居住上開汽車旅館之301號房）
1.白色粉末共6包（檢體編號B0000000號至B0000000號，送驗淨
  重共0.7639公克、驗餘淨重0.7248公克，均檢出海洛因）
2.透明結晶共3包（檢體編號B0000000號至B0000000號，送驗淨
  重共0.2443公克、驗餘淨重共0.2397公克，均檢出甲基安非他
  命）
3.分裝袋1包
4.行動電話2支（戊○○所有INNO牌手機插配SIM卡門號
  0000000000、丁○○所有NOKIA牌手機插配SIM 卡門號
  0000000000號）
附錄本案論罪科刑法條全文：
修正前毒品危害防治條例第4條
製造、運輸、販賣第一級毒品者，處死刑或無期徒刑；處無期徒
刑者，得併科新臺幣一千萬元以下罰金。
製造、運輸、販賣第二級毒品者，處無期徒刑或七年以上有期徒
刑，得併科新臺幣七百萬元以下罰金。
製造、運輸、販賣第三級毒品者，處五年以上有期徒刑，得併科
新臺幣五百萬元以下罰金。
製造、運輸、販賣第四級毒品者，處三年以上十年以下有期徒刑
，得併科新臺幣三百萬元以下罰金。
製造、運輸、販賣專供製造或施用毒品之器具者，處一年以上七
年以下有期徒刑，得併科新臺幣一百萬元以下罰金。
前五項之未遂犯罰之。
毒品危害防制條例第8條
轉讓第一級毒品者，處 1 年以上 7 年以下有期徒刑，得併科新
臺幣 1 百萬元以下罰金。
轉讓第二級毒品者，處 6 月以上 5 年以下有期徒刑，得併科新
臺幣 70 萬元以下罰金。
轉讓第三級毒品者，處 3 年以下有期徒刑，得併科新臺幣 30
萬元以下罰金。
轉讓第四級毒品者，處 1 年以下有期徒刑，得併科新臺幣 10
萬元以下罰金。
前四項之未遂犯罰之。
轉讓毒品達一定數量者，加重其刑至二分之一，其標準由行政院
定之。
藥事法第83條
明知為偽藥或禁藥，而販賣、供應、調劑、運送、寄藏、牙保、
轉讓或意圖販賣而陳列者，處 7 年以下有期徒刑，得併科新臺
幣 5 百萬元以下罰金。

司法院資訊處製作；財團法人民間司法改革基金會備份。
